臺灣新竹地方法院民事判決　94年度親字第23號
原　　　告　乙○○
被　　　告　乙○○之子
兼上一人之　甲○○
法定代理人　　　　　號5樓
上列當事人間請求否認子女事件，於民國94年6月20日言詞辯論
終結，本院判決如下：
    主  文
確認被告乙○○之子非原告與被告甲○○之婚生子女。
訴訟費用由原告負擔。
    事實及理由
壹、原告起訴主張：緣原告乙○○與被告甲○○雖於民國（下同
    ）92年9月22日結婚，惟於婚姻關係存續期間，二人卻未共
    同生活。嗣原告與被告甲○○於93年6月8日離婚後，原告旋
    於94年2月25日產下一子。由於原告懷孕當時並未與被告甲
    ○○同居生活，故被告乙○○之子顯非原告自被告甲○○處
    受胎所生，故為此爰依法於法定期間內提起本訴等語。並聲
    明求為判決如主文所示。
貳、被告則辯稱：伊對鑑定報告沒有意見等語資為抗辯。
參、得心證之理由：
一、按從子女出生日回溯第181日起至第302日止為受胎期間；妻
    之受胎，係在婚姻關係存續中者，推定其所生子女為婚生子
    女，惟此推定如夫妻之一方能證明妻非自夫受胎者，得於知
    悉子女出生之日起，1年內提起否認之訴，民法第1062條第1
    項、第1063條分別定有明文。
二、經查，被告乙○○係原告非自被告甲○○處受胎所生之子乙
    節，經本院依職權函請財團法人長庚紀念醫院林口分院對被
    告乙○○女之子、被告甲○○之親子關係進行鑑定後，據函
    覆表示：「根據D3S1358,VWA,D16S539,FGA,D5S818等位點之
    遺傳標記分析結果，可以排除“甲○○是乙○○之子的親生
    父親”這一個假設（六重排除）。本遺傳標記檢驗系統之累
    積排除率（CPE）達99.999936%」等情，核與原告所陳情節
    相符，有該醫院林口分院94年6月10日（94）長庚院法字第0
    539號函附親子鑑定報告書在卷可按，故原告上開主張，自
    堪信為真實。又本件被告乙○○之子既係於94年2月25日出
    生，則原告於94年5月2日提起本件訴訟，自未逾越民法第10
    63第2項所規定應於知悉子女出生之日起，1年為之之限制。
    從而，原告於法定期間內提起本件訴訟，核無不合，自應准
    許。
三、關於訴訟費用負擔方面：按敗訴人之行為，按當時之訴訟程
    度為伸張或防衛權利所必要者，因該行為所生之費用，法院
    得酌量情形命勝訴之當事人負擔其一部，民事訴訟法第81條
    第2款著有明文。又本件否認子女之訴，原告起訴雖於法有
    據，然本件親子關係既係因婚生推定所造成，則被告之應訴
    實受法律規定而不得不為者，故其所為抗辯自屬為伸張或防
    衛權利所必要，是以本院認為本件訴訟費用應由原告負擔較
    為公允。
肆、訴訟費用之依據：民事訴訟法第81條，判決如主文。
中　　華　　民　　國　　94　　年　　6　　月　　27 　　日
                  家事法庭　　法　官　許翠玲
正本係照原本作成
如不服本判決，應於判決送達後20日之不變期間內，向本院提出
上訴狀。
                          書記官　陳宏城
中　　華　　民　　國　　94　　年　　6 　　月　　24　　日
